---
title: "clin_lab"
author: "Alisa Seleznyova"
date: "2022-11-02"
output: github_document
---

```{r setup, include=FALSE}
knitr::opts_chunk$set(echo = TRUE)
library(dplyr)
library(tidyverse)
library(ggplot2)
library(pROC)
library(gtsummary)
```

# Загрузка и обработка данных.
<br>
```{r}
df <- read.csv("diabetes.csv")
summary(df)
```
<br>
Заменим нули в переменных BloodPressure, Insulin, BMI, Glucose, SkinThickness на NA. Кроме того, переведем глюкозу в ммоль/л.
<br>
```{r}
df <- df %>%
  mutate(across(c(BloodPressure, Insulin, BMI, Glucose,  SkinThickness), ~ifelse(.x == 0, NA, .x)),
         Glucose_mml = round(Glucose / 18, 1),
         Glucose_mml = as.numeric(Glucose_mml))
```
<br>

# У какого количества пациентов из датасета присутствует нарушенная толерантность к глюкозе (НТГ)? Сколько в датасете пациентов, у которых нет НТГ?
<br>
```{r}
df <- df %>%
 mutate(prediabetes = Glucose_mml >= 7.8)

table(df$prediabetes)
```
<br>
НТГ можно наблюдать у 197 пациентов.
У 566 пациентов он отсутствует.
<br>

# Как выглядит ROC-кривая для предсказания сахарного диабета по переменной, характеризующей уровень гликемии? Постройте график.
```{r warning= FALSE}
roc_1 <- roc(Outcome ~ Glucose_mml, data = df, ci = TRUE, quiet = TRUE)
ggroc(roc_1, color = "#1B9E77", size = 2) +
  labs(x = "Специфичность", y = "Чувствительность", title = "ROC-кривая для НТГ по гликемии")+
  theme_light()
```
<br>

# Чему равна площадь под ROC-кривой, которую вы построили в вопросе 2?
```{r}
roc_1$auc
```
# Чему равен 95% двусторонний ДИ для площади под ROC-кривой, которую вы построили в вопросе 2?
```{r}
roc_1$ci
```

