---
title: "clin_lab"
author: "Alisa Seleznyova"
date: "2022-11-02"
output: github_document
---

```{r setup, include=FALSE}
knitr::opts_chunk$set(echo = TRUE)
library(tidyverse)
library(ggplot2)
library(pROC)
library(gtsummary)
```

# Загрузка и обработка данных.
<br>
```{r}
df <- read.csv("diabetes.csv")
glimpse(df)
```
<br>
Заменим нули в переменных BloodPressure, Insulin, BMI, Glucose, SkinThickness на NA. Кроме того, переведем глюкозу в ммоль/л.
<br>
```{r}
df <- df %>%
  mutate(across(c(BloodPressure, Insulin, BMI, Glucose,  SkinThickness), ~ifelse(.x == 0, NA, .x)),
         Glucose_mml = round(Glucose / 18, 1),
         Glucose_mml = as.numeric(Glucose_mml))
```
<br>

# У какого количества пациентов из датасета присутствует нарушенная толерантность к глюкозе (НТГ)? Сколько в датасете пациентов, у которых нет НТГ?
<br>
```{r}
df <- df %>%
 mutate(prediabetes = Glucose_mml >= 7.8)

table(df$prediabetes)
```
<br>
НТГ можно наблюдать у 197 пациентов.
У 566 пациентов он отсутствует.
<br>

# Как выглядит ROC-кривая для предсказания сахарного диабета по переменной, характеризующей уровень гликемии? Постройте график.
```{r warning= FALSE}
roc_1 <- roc(Outcome ~ Glucose_mml, data = df, ci = TRUE, quiet = TRUE)
ggroc(roc_1, color = "#1B9E77", size = 1.2) +
  labs(x = "Специфичность", y = "Чувствительность", title = "ROC-кривая для НТГ по гликемии")+
  theme_light()
```
<br>

# Чему равна площадь под ROC-кривой, которую вы построили в вопросе 2?
```{r}
roc_1$auc
```
# Чему равен 95% двусторонний ДИ для площади под ROC-кривой, которую вы построили в вопросе 2?
```{r}
roc_1$ci
```

# Постройте ROC-кривую и определите, какое пороговое значение является оптимальным для предсказания сахарного диабета по уровню инсулина? Какой чувствительностью и специфичностью обладает данный порог?
```{r}
roc_ins <- roc(Outcome ~ Insulin, data = df, ci = TRUE, quiet = TRUE)
roc_best_ins <- roc_ins %>%
  coords(x = "best", best.method = "closest.topleft")
roc_best_ins

```

```{r}
df1 <- data.frame(x = c(1, roc_best_ins$specificity), y = roc_best_ins$sensitivity)
df2 <- data.frame(x = roc_best_ins$specificity, y = c(0, roc_best_ins$sensitivity))
ggroc(roc_ins, color = "#7570B3", size = 1.2) +
  geom_line(aes(x = x, y = y),data = df1, size = 0.5, color = "#E6AB02") +
  geom_line(aes(x = x, y = y),data = df2, size = 0.5, color = "#E6AB02") +
  geom_point(aes(x = specificity, y = sensitivity), roc_best_ins, color = "red", size = 2) +
  geom_text(aes(x = specificity, y = sensitivity, label = "Пороговое значение = 14.5"), roc_best_ins) +
  labs(x = "Специфичность", y = "Чувствительность", title = "ROC-кривая для  НТГ по уровню инсулина") + 
  theme_light()
```
<br>

# Какая из количественных переменных в датасете обладает наибольшей площадью под ROC-кривой? Как вы можете интерпретировать это знание? Какая количественная переменная имеет наименьшую площадь?
Из пункта про упростить жизнь!

```{r}
df %>% 
    select(-Glucose, -prediabetes) %>% 
    pivot_longer(cols = -Outcome) %>% 
    group_by(name) %>% 
    summarise(AUC = roc(Outcome, value, ci = T,  quiet = TRUE)$ci[2] %>% round(3))
```
Наибольшая площадь под кривой в датасете у глюкозы, что логично, если учесть, что критерий НТГ – это уровень повышение гликемии ≥ 7.8 ммоль/л на 120 минуте теста на толерантность к глюкозе.
Наименьший - у индекса, отражающего вероятность наличия диабета на основании наследственного анамнеза. Вероятно, это может свидетельствовать в пользу того, что не всегда диабет развивается при наличии в наследственном анамнезе, он генетически гетерогенен и может вызываться разными группами генов, поэтому сложен для прогнозирования его наследования.
